

# JOSE ÁNGEL HURST

DESARROLLADOR FULL-STACK

# **EXPERIENCIA PROFESIONAL**

# Desarrollador Full-Stack / Aquarov, Puerto Montt, Chile

Feb. 2023 - Abr. 2023

#### Tareas realizadas

- Diseño y desarrollo de una plataforma de telemetría para dispositivos IOT, utilizada en pontones de cría de Salmon.
- Diseño y administración de bases de datos

# Desarrollador Full-Stack / Cemcol CAT, San pedro sula, Honduras

Oct. 2018 - Sep. 2022

#### Tareas realizadas

- Participar en el proceso de transformación digital.
- Definir stack para el desarrollo web y movil
- Diseño y desarrollo de módulos para el ERP web.
- Diseño y administración de bases de datos
- Coordinación de reuniones con los clientes internos de la compañía para comprender y analizar sus necesidades.
- Analizar la factibilidad del desarrollo de productos.
- Integración de APIs de terceros para mejorar la funcionalidad y experiencia del usuario.
- distribuir las asignaciones en el equipo de IT y dar seguimiento al progreso de desarrollo de los productos
- Realización de pruebas de unitarias y pruebas de integración para garantizar la calidad del código.

# **SOFTWARES & HABILIDADES**

| JavaScript | SQL       |
|------------|-----------|
| React Js   | MongoDB   |
| Node.js    | Bootstrap |
| Express    | Git       |
| Next.js    | AWS       |
| Python     | Docker    |
| Django     | Scrum     |

# **PERFIL**

Hola soy ángel, llegue a chile desde honduras, soy un entuciasta del desarrollo de software, encontrando en el mismo un mundo de posibilidades, ando en busca de nuevos desafíos que ponga a prueba mi capacidad humana y me exijan profesionalmente, demuestro gran capacidad de aprendizaje para afrontar nuevos retos y facilidad para las relaciones interpersonales. Con 4 años de experiencia en desarrollo de software

### CONTACTO

- + 56 976600784
- Ave. Rodrigo de Araya 3280, Ñuñoa, Santiago, Chile
- angelhurst@hotmail.com
- https://github.com/angelhurst
- https://angelhurst.github.io/
- in https://www.linkedin.com/in/ angelhurst-dev/

# **EDUCACIÓN**

Egresado Ing. Electrónica Universidad Tecnológica de Honduras 2012 –2016